【裁判字號】    94,交聲,689
【裁判日期】    950127
【裁判案由】    聲明異議
【裁判全文】
臺灣高雄地方法院刑事裁定             94年度交聲字第689號
原處分機關  高雄市政府交通局交通事件裁決中心
異  議  人  正義貨櫃貨運有限公司
代  表  人  甲○○
上列異議人因違反道路交通管理處罰條例案件，對於高雄市政府
交通局交通事件裁決中心民國94年11月30日所為之處分（原處分
：高市府交裁字第裁32—N00000000 號），聲明異議，本院裁定
如下：
    主  文
異議駁回。
    理  由
一、本件聲明異議意旨略以：緣車牌號碼X7—208 號營業曳引車
    1 部係靠行於異議人正義貨櫃貨運有限公司，嗣於民國94年
    10月13日11時30分許，由司機丙○○駕駛上揭曳引車，行經
    台28線新威段時，經員警以該部曳引車超載17,740公斤為由
    而開單舉發，惟員警當時並未將曳引車實際過磅，僅依照司
    機所出具之過磅單即逕行開單舉發，故其實際超重噸數為何
    ，容有疑問，爰依法聲明異議等語。
二、按汽車裝載貨物超過核定之總重量、總聯結重量者，處汽車
    所有人罰鍰，並記汽車違規紀錄1 次，其應歸責於汽車駕駛
    人時，除依第3 項處汽車駕駛人罰鍰及依第63條第1 項第2
    款記點外，汽車所有人仍應記該汽車違規紀錄1 次；有前2
    項規定之情形者，應責令改正或當場禁止通行，並處新臺幣
    1 萬元罰鍰，超載10公噸以下者，以總超載部分，每1 公噸
    加罰新臺幣1千元；超載逾10公噸至20公噸以下者，以總超
    載部分，每1公噸加罰新臺幣2千元；超載逾20公噸至30公噸
    以下者，以總超載部分，每1公噸加罰新臺幣3千元；超載逾
    30公噸者，以總超載部分，每1 公噸加罰新臺幣5 千元。未
    滿1 公噸以1 公噸計算，道路交通管理處罰條例第29 條第1
    項及第3 項定有明文。經查，上揭曳引車係靠行於異議人公
    司，而該部曳引車確有於上揭時、地由司機丙○○駕駛，經
    員警乙○○以該部曳引車超載17,740公斤為由而開單舉發之
    事實，有高雄市政府警察局舉發違反道路交通管理事件通知
    單暨過磅單各1 份（高警交字第N00000000 號）及高雄市政
    府交通局交通事件裁決中心違反道路交通管理事件裁決書（
    高市府交裁字第裁32—N00000000 號）1 份附卷可憑，且經
    本院傳喚證人即舉發員警乙○○於本院審理中證稱：當時我
    們在舉發地點作交通稽查，我用目視就可以看出該部曳引車
    有超載，我就攔查，當時駕駛並沒有要求要過磅，而是直接
    拿1 張過磅單給我看，我就依照過磅單上所載總重量52,740
    公斤（該部曳引車核定總重量35,000公斤）開單舉發等語；
    證人即駕駛該部曳引車之司機丙○○於本院審理中證述：伊
    當時是要從六龜到里港，當時六龜荖濃溪有疏浚工程，工程
    單位是經濟部第七河川局，伊受雇開這部曳引車載運砂石到
    里港的砂石場放置，伊在荖濃溪出發前就有過磅，是第七河
    川局設置的。伊承認有超載，但應該沒有那麼重等語，是依
    上開2 位證人之證詞可知，該部曳引車確有超載之事實，應
    無疑義，雖就超載之數量多寡，異議人有所爭執，惟該部曳
    引車既係由在政府公共工程單位進行過磅，其所使用之地磅
    應無發生顯然錯誤之可能，況證人丙○○係該部曳引車之司
    機，其應知悉超載被舉發處罰之後果，惟丙○○於荖濃溪過
    磅時，該過磅單已明確記載總重量為52,740公斤，顯然已超
    過該部曳引車之核定總重量甚多，丙○○卻仍駕駛該部曳引
    車上路，且於警員攔查後，並未要求再次過磅，而係交付在
    荖濃溪進行過磅之過磅單予員警開單舉發，足認丙○○亦認
    為該部曳引車當時之總重量確係52,740公斤，是該部曳引車
    確已超載17,740公斤，應可認定。從而，原處分機關依據道
    路交通管理處罰條例第29條第3 項規定，裁處異議人罰鍰新
    台幣46,000元，並記汽車違規記錄1 次，並無不當。本件異
    議為無理由，應予駁回。
三、據上論斷，應依道路交通案件處理辦法第19條，裁定如主文
    。
中     華     民     國       95   年   1   月   27   日
                            交通法庭  法  官  呂憲雄
以上正本證明與原本無異。
如不服本裁定，應於收受送達後5 日內向本院提出抗告狀。
中     華     民     國       95   年   2   月   07   日
                                      書記官  吳良美


司法院資訊處製作；財團法人民間司法改革基金會備份。
